【裁判字號】    97,訴,411
【裁判日期】    970321
【裁判案由】    毒品危害防制條例
【裁判全文】
臺灣高雄地方法院刑事判決               97年度訴字第411號
公  訴  人  臺灣高雄地方法院檢察署檢察官
被      告  甲○○
                      三樓
上列被告因違反毒品危害防制條例案件，經檢察官提起公訴（
96年度毒偵字第9781號），被告於本院準備程序中為有罪陳述，
經聽取當事人意見，合議庭裁定由受命法官依簡式審判程序獨任
審理，本院判決如下：
    主  文
甲○○施用第一級毒品，累犯，處有期徒刑拾月。
    事  實
一、甲○○前於民國92年間因施用毒品案件，經台灣台南地方法
    院（下稱台南地院）以92年度毒聲字第547 號裁定送觀察、
    勒戒後，因認無繼續施用毒品傾向，於92年9 月23日觀察、
    勒戒執行完畢釋放，為臺灣台南地方法院檢察署於92年9 月
    24日以92年度毒偵緝字第308、309號為不起訴處分。又於92
    、93年間，分別因過失致人於死、施用第一、二級毒品案件
    ，分經本院以92年度交易字第217 號判決、台南地院以93年
    度易字第299 號判決，判處有期徒刑1 年8 月、1 年4 月（
    分別判處有期徒刑1 年、6 月，定應執行刑1 年4 月）確定
    ，2 罪接續執行，於95年7 月21日假釋出監並付保護管束，
    甫於96年4 月23日縮刑期滿，假釋未經撤銷，視為執行完畢
    。
二、詎甲○○仍未戒除毒癮，明知海洛因業經公告列為毒品危害
    防治條例第2 條第2 項第1 款第一級毒品，不得非法持有、
    施用，竟猶不知戒絕悔改，於上開觀察勒戒執行完畢釋放後
    之5 年內，基於施用第一級毒品海洛因之犯意，於96年10月
    9 日上午10時許，在高雄縣茄萣鄉某友人住處（姓名年籍及
    詳址均不明），以將海洛因摻水置入針筒注射手臂之方式，
    施用第一級毒品海洛因1 次。嗣於翌日（10日）下午2 時10
    分許，在高雄縣茄萣鄉○○○路與仁愛路口處，因與同行友
    人吳泰源共同騎乘機車形跡可疑為警攔查，當場自吳泰源所
    穿之上衣左側口袋扣得尚未使用之注射針筒2 支（業經本院
    另案96年度訴字第5398號判決諭知沒收），經徵得其同意採
    集尿液送驗結果，確呈嗎啡及可待因陽性反應，始查悉上情
    。
三、案經高雄縣政府警察局湖內分局報請臺灣高雄地方法院檢察
    署檢察官偵查起訴。
    理  由
一、本件被告甲○○所犯毒品危害防制條例第10條第1 項施用第
    一級毒品罪，係死刑、無期徒刑、最輕本刑為3 年以上有期
    徒刑以外之罪，其於準備程序中就前揭被訴事實為有罪之陳
    述，經依法告知簡式審判程序之旨，並聽取公訴人及被告之
    意見後，本院認無不得或不宜改依簡式審判程序進行之情形
    ，爰依刑事訴訟法第273 條之1 第1 項規定，裁定本件由受
    命法官獨任進行簡式審判程序，合先敘明。
二、訊據被告對於上揭施用第一級毒品海洛因1 次之事實，於本
    院審理時坦承不諱（見本院卷第40頁），而被告於96年10月
    10日為警採集之尿液，經送請台灣檢驗科技股份有限公司，
    以酵素免疫法〈EIA 〉及氣相層析質譜儀法〈GC/MS 〉方法
    檢驗結果，呈可待因及嗎啡陽性反應，此有該公司96年10月
    16日報告編號KH2007A0000000號濫用藥物尿液檢驗報告及高
    雄縣政府警察局湖內分局砂崙所毒品案件嫌犯尿液採證檢驗
    對照表各1 份附卷可稽（見警卷第6 、7 頁）。足徵被告前
    開施用第一級毒品海洛因1 次之自白核與事實相符，自可採
    為認定事實之證據。查被告既曾有如事實欄一所示之於觀察
    勒戒執行完畢後，5 年內再犯本件施用第一級毒品之罪，事
    證明確，從而，本件被告施用第一級毒品犯行，洵堪認定，
    自應依法論科。
三、按海洛因係屬毒品危害防制條例第2 條第2 項第1 款所稱之
    第一級毒品，依法不得非法持有、施用。被告竟持之以施用
    ，核被告所為係觸犯毒品危害防制條例第10條第1 項之施用
    第一級毒品之罪。其施用第一級海洛因毒品前後持有該毒品
    之低度行為，應為其施用之高度行為所吸收，不另論罪。又
    被告曾有如事實欄一所示之論罪科刑前科，有臺灣高等法院
    被告前案紀錄表1 份附卷可稽（見本院卷第7 頁至第20頁）
    ，其於前開有期徒刑執行完畢後5 年內，再故意犯本件有期
    徒刑以上之罪，為累犯，應依刑法第47條第1 項之規定加重
    其刑。爰審酌被告前因施用毒品，並經觀察勒戒程序及判處
    徒刑執行完畢後，仍未能徹底戒絕吸毒惡習，再犯本件施用
    毒品犯行，顯見戒毒之意志不堅，惟念其犯後坦承犯行，態
    度良好，且施用毒品乃屬自戕行為，尚未害及他人及犯罪動
    機、目的、手段等一切情狀，量處如主文所示之刑，以資懲
    儆。
四、又扣案之注射針筒2 支（下稱扣案物），並未隨本案移送本
    院，且卷內亦無與公訴人起訴書證據清單欄所稱上開扣案物
    相符之扣押物品清單可稽，雖被告供稱上開扣案物乃友人吳
    泰源幫伊準備施用本件海洛因，為伊所有，尚未使用等語（
    見本院卷第40頁），惟上開扣案物，業經本院96年度訴字第
    5398號判決以另案被告吳泰源供稱為其所有，供作預備施用
    海洛因之物為由諭知沒收在案，參以被告既稱上開扣案物為
    本件施用海洛因毒品之用何以尚未使用，以及該扣案注射針
    筒為何係自其友人吳泰源身上衣袋所查獲等情（見警卷第3
    頁），顯見被告供稱為伊所有尚有疑竇之處，抑且吳泰源尚
    未將上開扣案物交付予被告即遭查獲（民法第761 條第1 項
    前段參照），實不宜遽認上開扣案注射針筒已歸屬為被告所
    有，故本院審認上開扣案物並非屬被告所有之物，爰不為沒
    收之宣告，附此敘明。
據上論斷，應依刑事訴訟法第273 條之1 第1 項、第299 條第1
項前段，毒品危害防制條例第10條第1 項，刑法第11條前段、第
47條第1 項，判決如主文。
本案經檢察官乙○○到庭執行職務。
中    華    民    國    97    年    3     月    21    日
                  刑事第十七庭  法  官  林建鼎
以上正本證明與原本無異。
如不服本判決應於收受本判決後10日內向本院提出上訴書狀，並
應敘述具體理由，如未敘述上訴理由者，應於上訴期間屆滿後20
日內補提理由書狀於本院（均須按他造當事人之人數附繕本）「
切勿逕送上級法院」。
中    華    民    國    97    年    3     月    24    日
                                書記官  林秀敏
附錄論罪科刑法條：
毒品危害防制條例第十條
施用第一級毒品者，處 6 月以上 5 年以下有期徒刑。


司法院資訊處製作；財團法人民間司法改革基金會備份。
